【裁判字號】    95,易,747
【裁判日期】    950929
【裁判案由】    竊盜
【裁判全文】
臺灣高雄地方法院刑事判決               95年度易字第747號
公  訴  人  臺灣高雄地方法院檢察署檢察官
被      告  乙○○
                    現於臺灣高雄看守所
上列被告因竊盜案件，經檢察官提起公訴（台灣高雄地方法院檢
察署95年度偵字第9500號），本院判決如下：
    主  文
乙○○連續犯結夥踰越牆垣竊盜罪，累犯，處有期徒刑拾壹月。
    事  實
一、乙○○前因竊盜案件及毒品危害防制條例案件，經本院分別
    以93年度簡字第2451號、93年度訴字第2342號判決各判處有
    期徒刑4 月、10月確定，經合併執行，於民國94年11月28日
    因縮短刑期執行完畢出監。詎其猶不知悔改，而基於竊盜之
    概括犯意，為下揭竊盜行為：
  (一)於95年3 月19日凌晨1 時前之夜間某時，在高雄縣大寮鄉○○村○○路17號前，見停放於該處為俊邑工程技術顧問股份
    有限公司（下稱俊邑公司）所有之車牌號碼YD─7740號自用
    小貨車車門未鎖，竟基於上揭意圖為自己不法所有之概括竊
    盜犯意，擅自進入車內，持自備之鑰匙插入電門發動該車並
    駛離現場而竊取之，得手後供其代步之用。
  (二)乙○○復於95年3 月27日中午12時許，承上揭竊盜之概括犯
    意，向丁○○（經本院判處有期徒刑10月確定）、甲○○（
    經本院判處有期徒刑8 月確定）提議竊取他人鋼筋，得丁○○、甲○○2 人同意後，乙○○遂與該2 人共同基於意圖為
    自己不法所有之竊盜犯意聯絡，由乙○○駕駛伊竊得之車牌
    號碼為YD─7740號自用小貨車搭載丁○○及洪坤彰前往址設
    屏東縣萬丹鄉廈南村下94之18號之明川鐵工廠，抵達後由乙○○翻越鐵絲網圍籬進入該工廠，徒手將放置於廠內之建築
    用鋼筋1 批共計515 公斤（價值約合11,000元）搬出廠外，
    再由在工廠外把風之丁○○及洪坤彰徒手搬運至前開自用小
    貨車上，以此方式共同竊取該等鋼筋，得手後旋即駕車逃逸
    。嗣於同日15時40分許，渠等在高雄縣大寮鄉○○路上某資
    源回收場前正欲變賣竊得之鋼筋時，為執行肅竊勤務之員警
    當場查獲，並扣押車牌號碼YD─7740號自用小貨車1 輛、鐵
    剪1 把、鋼筋1 批共計515 公斤。
二、案經高雄縣政府警察局移送台灣高雄地方法院檢察署檢察官
    偵查起訴。
    理  由
一、本件被告乙○○所犯均為死刑、無期徒刑、最輕本刑為3 年
    以上有期徒刑以外之罪，其等於準備程序進行中，就被訴事
    實均為有罪之陳述，經受命法官告知簡式審判程序之旨，並
    聽取當事人之意見後，本院合議庭裁定由受命法官獨任進行
    簡式審判程序，合先敘明。
二、上揭犯罪事實，業據被告乙○○本院審理時均坦承不諱，核
    與被害人即證人戊○○、明川鐵工廠負責人丙○○於警詢證
    述大致相符，就犯罪事實欄一、(一)部分，並有、車輛竊盜、
    車牌失竊資料個別查詢報表─查詢車輛認可資料、高雄縣警
    察局車輛尋獲電腦輸入單、扣押物品目錄表、贓物認領保管
    單、照片6 張；就犯罪事實欄一、(二)部分，則有扣押物品目
    錄表、贓物認領保管單各1 紙、現場照片6 張等在卷可資佐
    證。被告自白應與事實相符，堪予採信，其竊盜犯行，事證
    已臻明確，應依法論科。
三、按刑法第321 條第1 項第4 款所謂結夥三人以上，須有共同
    犯罪之故意，而結為一夥，且以在場共同實施或在場參與分
    擔實施犯罪之人為限始能成立，而把風行為，在排除犯罪障
    礙，助成犯罪之實現，在合同意思範圍內分擔犯罪行為之一
    部，故亦係共同正犯而應計入結夥之內（最高法院24年上字
    第4339號判例、76年台上字第7210號判例、72年度台上字第
    3201號判決意旨參照）。另同條項第2 款所謂「牆垣」，係
    指以土磚或其他相類似之材質做成、專用以分隔住宅或建築
    物內外間之出入口之屏障而言，而「其他安全設備」，則指
    門扇牆垣以外，依通常觀念足認防盜之一切設備而言。是核
    被告乙○○就犯罪事實欄一、(一)所為，係犯刑法第320 條第
    1 項之竊盜罪；就犯罪事實欄一、(二)所為，則係犯同法第
    321 條第1 項第2 款及第4 款之結夥踰越牆垣竊盜罪。被告
    乙○○與丁○○、甲○○間，就上開結夥踰越牆垣之竊盜犯
    行，有犯意聯絡及行為分擔，為共同正犯。次按被告乙○○
    行為後，刑法第28條業於94年1 月7 日修正，並於95年7 月
    1 日施行，新修正刑法雖於第28條將「正犯」之定義，由「
    2 人以上共同實施犯罪之行為者」修正為「2 人以上共同實
    行犯罪之行為者」，然此一修正，對實務上「共同正犯」之
    意涵不生影響（參見該條修法說明），是不生新舊法比較之
    問題，附此敘明。另被告乙○○行為後，上揭新修正刑法業
    已刪除第56條連續犯之規定，則被告之犯行，因行為後新法
    已刪除連續犯之規定，此刪除雖非犯罪構成要件之變更，但
    顯已影響行為人刑罰之法律效果，自屬法律有變更，依新法
    第2 條第1 項規定，比較新、舊法結果，仍應適用較有利於
    被告之行為時法律即舊法論以連續犯（最高法院95年第8 次
    刑事庭會議決議參照）。被告乙○○先後2 次竊盜犯行，時
    間緊接，方法相同，所犯係構成要件相同之罪名，顯係基於
    概括犯意反覆為之，應依刑法第56條連續犯規定論以情節較
    重之連續結夥踰越牆垣竊盜之一罪，並加重其刑。另被告乙○○前有如犯罪事實欄所載之前科，有卷附臺灣高等法院被
    告前案紀錄表在卷可稽，其於前案執行完畢5 年以內再故意
    犯本件有期徒刑以上之罪，不論依修正前之刑法第47條，或
    修正後之刑法第47條第1 項之規定，均構成累犯，對被告而
    言並無有利或不利之情形，自不生新舊法比較之問題，應逕
    依修正前之刑法第47條，論以累犯，並加重其刑，並依刑法
    第70條之規定，遞加重之。爰審酌被告為貪圖不法利益，竟
    擅自竊取他人財物，所為實不足取，然念及被告犯後坦承犯
    行，態度良好，復參以被告所竊之自小貨車價值約20,000元
    ，另與丁○○、甲○○共同竊取鋼筋之價值約11,000元，並
    因而造成被害人所受損害程度等一切情狀，量處如主文所示
    之刑，以資懲儆。
四、據上論斷，應依刑事訴訟法第273 條之1 第1 項、第299 條
    第1 項前段，刑法第2 條第1 項前段、第28條、第320 條第
    1 項、第321 條第1 項第2 款、第4 款、第70條，廢止前刑
    法第56條、修正前刑法第47條，判決如主文。
中    華    民    國    95    年    9     月    29    日
                  刑事第十四庭  法  官  紀凱峰
以上正本證明與原本無異。
如不服本判決，應於收受送達後10日內向本院提出上訴書狀。
中    華    民    國    95    年    9     月    29    日
                                書記官  黃進遠
附錄：
中華民國刑法第320條
意圖為自己或第三人不法之所有，而竊取他人之動產者，為竊盜
罪，處 5 年以下有期徒刑、拘役或 5 百元以下罰金。
意圖為自己或第三人不法之利益，而竊佔他人之不動產者，依前
項之規定處斷。
前二項之未遂犯罰之。
中華民國刑法第321條
犯竊盜罪而有左列情形之一者，處 6 月以上、 5 年以下有期徒
刑：
一  於夜間侵入住宅或有人居住之建築物、船艦或隱匿其內而犯
    之者。
二  毀越門扇、牆垣或其他安全設備而犯之者。
三  攜帶兇器而犯之者。
四  結夥三人以上而犯之者。
五  乘火災、水災或其他災害之際而犯之者。
六  在車站或埠頭而犯之者。
前項之未遂犯罰之。


司法院資訊處製作；財團法人民間司法改革基金會備份。
